【裁判字號】    97,易,72
【裁判日期】    970331
【裁判案由】    竊盜
【裁判全文】
臺灣嘉義地方法院刑事判決                97年度易字第72號
公  訴  人  臺灣嘉義地方法檢察署檢察官
被      告  甲○○
                      9號
                    現於臺灣雲林第二監獄
            丙○○
                    現於臺灣雲林第二監獄
上列被告等因竊盜案件，經檢察官提起公訴（96年度偵字第6858
號），並經被告2人於本院行準備程序時就犯罪事實為有罪之陳
述，本院裁定改依簡式審判程序，判決如下：
    主  文
甲○○共同犯竊盜未遂罪，累犯，處有期徒刑參月，如易科罰金
，以新臺幣壹仟元折算壹日。減為有期徒刑壹月又拾伍日，如易
科罰金，以新臺幣壹仟元折算壹日。
鐘瑞邦共同犯竊盜未遂罪，處有期徒刑肆月，如易科罰金，以新
臺幣壹仟元折算壹日。減為有期徒刑貳月，如易科罰金，以新臺
幣壹仟元折算壹日。
    事  實
一、甲○○於民國93、94年間，因偽造文書、竊盜及施用毒品案
    件，分別經臺灣雲林地方法院判處有期徒刑6月、10月（定
    應執行有期徒刑1年2月確定），及8月、5月（定應執行有期
    徒刑1年）確定，入監接續執行，於95年10月31日假釋出監
    ，於96年3月10日縮刑期滿，未經撤銷假釋，視為執行完畢
    。甲○○不知悛悔，竟夥同鐘瑞邦，共同意圖為自己不法之
    所有，於96年4月24日，在甲○○位雲林縣斗六市○○里○○
    鄰○○路456巷19號住處，事先以雙面膠將銅板固定在鋁線
    上，作為竊盜之工具，商議以釣魚方式至廟裡竊取油香錢，
    旋2人向甲○○之母張素勤借用車號MBP—355號重型機車1部
    ，由鐘瑞邦騎乘該機車，搭載甲○○至嘉義縣大林鎮義和里
    三塊厝15號「隆天宮」，由甲○○持上開自備工具，以釣魚
    方式，著手竊取廟祝乙○○所管領「隆天宮」油香錢箱內之
    現金，鐘瑞邦則在一旁幫甲○○把風，因「隆天宮」內裝有
    監視錄影器，經乙○○透過監視錄影器發覺前情，而上前阻
    止，甲○○因此未竊取到任何現金而未遂，鐘瑞邦隨即騎乘
    上揭重型機車，搭載甲○○逃逸，適為林文泉在現場目擊其
    等逃逸。嗣經警調閱前開監視器，並循線查獲被告2人，而
    得知上情。
二、案經嘉義縣警察局民雄分局報請臺灣嘉義地方法院檢察署檢
    察官偵查起訴。
    理  由
一、訊據被告二人對其於上揭時、地竊盜未遂之犯行均坦白承認
    ，經核與證人乙○○於警詢、偵查及本院審理時之證述、證
    人林文泉、張素勤2人於警詢中之證述情節相符，復有卷附
    監視器畫面8幀、車號查詢重型機車車籍資料在卷可資佐證
    ，被告2人上開自白應與事實相符，本件事證明確，被告2人
    犯行堪以認定，應依法論科。
二、核被告2人所為，均係犯刑法第320條第3項、第1項之普通竊
    盜未遂罪。被告2人間就上開犯行，有犯意聯絡及行為分擔
    ，均為共同正犯。被告甲○○於93、94年間，因偽造文書、
    竊盜及施用毒品案件，分別經臺灣雲林地方法院判處有期徒
    刑6月、10月（定應執行有期徒刑1年2月確定），及8月、5
    月（定應執行有期徒刑1年）確定，入監接續執行，於95年
    10月31日假釋出監，於96年3月10日縮刑期滿，未經撤銷假
    釋，視為執行完畢，有卷附臺灣高等法院被告前案紀錄表可
    按，其受有期徒刑之執行完畢後，5年以內再故意犯本件有
    期徒刑以上之罪，為累犯，應依法加重其刑。又被告2人著
    手竊盜行為之實行而不遂，為未遂犯，應依刑法第25條第2
    項規定按既遂犯之刑減輕之，被告甲○○部分並應先加重後
    減輕之。爰審酌被告2人均有竊盜前科，素行不佳，被告2人
    犯罪之動機、目的、手段、生活狀況、智識程度、犯罪所生
    之損害，及被告2人犯罪後於警詢及偵查中均否認犯行，態
    度不佳，惟被告甲○○於本院初次訊問時，即坦承犯行，並
    清楚交代其整個犯案經過，尚見其悔悟之心，被告鐘瑞邦則
    於被告甲○○坦承犯行後，翌次庭期始坦承犯行等一切情狀
    ，分別量處如主文所示之刑，並均諭知易科罰金之折算標準
    ，以示懲儆。
三、按犯罪在中華民國九十六年四月二十四日以前者，除本條例
    另有規定外，依下列規定減刑：一、死刑減為無期徒刑。二
    、無期徒刑減為有期徒刑二十年。三、有期徒刑、拘役或罰
    金，減其刑期或金額二分之一。中華民國九十六年罪犯減刑
    條例第2條第1項定有明文；又上開規定所稱「犯罪在中華民
    國九十六年四月二十四日以前」包括「二十四日」當日之犯
    罪，法院辦理九十六年減刑案件應行注意事項第7項亦定有
    明文。是被告2人上開犯行之犯罪時間在96年4月24日當日，
    ，復無該條例所規定不得減刑之例外情形，自均合於上開條
    例第2條第1項第3款之規定，各應依法減其宣告刑2分之1，
    併依刑法第41條第1項前段諭知易科罰金折算標準。
據上論斷，應依刑事訴訟法第273條之1第1項、299條第1項前段
、刑法第320條第3項、第1項、第28條、第25條第2項、第47條第
1項第1款，刑法施行法第1條之1第1項、第2項前段，中華民國九
十六年罪犯減刑條例第2條第1項第3款、第7條、第9條，判決如
主文。
本案經檢察官陳則銘到庭執行職務
中    華    民    國    97    年    3     月    31    日
                  刑事第三庭    法  官 劉 瓊 雯
上列正本證明與原本無異。
如不服本判決，應於判決送達後十日內向本院提出上訴狀，上訴
書狀依法應敘述具體理由，如未敘述具體理由者，應於上訴期間
屆滿後二十日內補提理由書於本院（均應附繕本）。告訴人或被
害人如對於本判決不服者，應具備理由請求檢察官上訴，其上訴
期間之計算係以檢察官收受判決正本之日期為準。
中    華    民    國    97    年    3     月    31    日
                                書記官 劉 美 娟
附錄本案論罪科刑法條：
第320條第1項、第3項。
意圖為自己或第三人不法之所有，而竊取他人之動產者，為竊盜
罪，處 5 年以下有期徒刑、拘役或 5 百元以下罰金。
前二項之未遂犯罰之。


司法院資訊處製作；財團法人民間司法改革基金會備份。
